Minutes et répertoires du notaire François LE JAY, 9 août 1746 - décembre 1755 (étude XXVIII)
Archives nationales
- Minutes de François LE JAY, 9 juillet 1746 - décembre 1755; MC/ET/XXVIII/299 - MC/ET/XXVIII/344
  - Minutes. 1751, juin - juillet, juin - juillet 1751; MC/ET/XXVIII/322
    - Succession, notoriete., 18 juillet 1751; MC/ET/XXVIII/322
      Nom, qualité: (Mme ou Mlle) Laizier, Edmee.
      Nom, qualité: (Mme ou Mlle) Bourgeois de Paris, Louise.
      Nom, qualité: (M.) Laizier, Etienne.
    - Abandon, biens., 18 juillet 1751; MC/ET/XXVIII/322
      Nom, qualité: (Mme ou Mlle) Vaccan, Marie.
      Domicile: Quincy-en-Brie ou Quincy-Voisins.
      Nom, qualité: (M.) Cholin, Nicolas.
      Nom, qualité: (personne morale) Cholin (enfants)
    - Mariage., 18 juillet 1751; MC/ET/XXVIII/322
      Nom, qualité: (M.) Martin, Pierre.
      Nom, qualité: (Mme ou Mlle) Bridault, Marie Catherine.
      Nom, qualité: (M.) Betrancourt, Valentin.
    - Vente, terre en marais, Paris, rue de la Vallee de Fecan., 18 juillet 1751; MC/ET/XXVIII/322
      Nom, qualité: (Mme ou Mlle) Lezier, Marie Anne.
      Nom, qualité: (Mme ou Mlle) Hupez, Marie Jeanne.
    - Quittance., 18 juillet 1751; MC/ET/XXVIII/322
      Nom, qualité: (Mme ou Mlle) Vonbergh, Marie Jeanne.
      Domicile: Saint-Denis, couvent de la Visitation.
      Nom, qualité: (Mme ou Mlle) Capet, Marie Jeanne.
      État civil: veue.
      Nom, qualité: (M.) Fromageau, Toussaint.
      Profession: marchand de bois carre.
      Relations: tuteur de l'intervenant 1
    - Procuration., 19 juillet 1751; MC/ET/XXVIII/322
      Nom, qualité: (personne morale) Pellart de Sebbeval (créanciers).
      Relations: créanciers de l'intervenant 2.
      Nom, qualité: (M.) Pellart de Serbeval, Cressant Antoine Pierre.
      Profession: lieutenant general des eaux et foretes.
      Nom, qualité: (M.) Brousse, Antoine Martial.
    - Bail à ferme, terre, Gentilly., 19 juillet 1751; MC/ET/XXVIII/322
      Nom, qualité: (M.) Demachy, Jacques.
      Nom, qualité: (M.) Tessier, Pierre.
      Nom, qualité: (M.) Mongas, Jacques.
      Domicile: Gentilly
    - Succession, transport de droits., 19 juillet 1751; MC/ET/XXVIII/322
      Nom, qualité: (M.) Aubele, Nicolas.
      Domicile: Angoville-sur-Ay (Manche).
      Nom, qualité: (Mme ou Mlle) Roline, Catherine.
      Nom, qualité: (Mme ou Mlle) Aubele, Catherine.
      État civil: décédée
    - Succession, renonciation., 20 juillet 1751; MC/ET/XXVIII/322
      Nom, qualité: (Mme ou Mlle) Rousseau, Marguerite.
      Nom, qualité: (M.) Canot, Nicolas.
      Profession: charron (compagnon).
    - Bail, resiliation, boutique, Parisdgrande Rue de Reuilly., 20 juillet 1751; MC/ET/XXVIII/322
      Nom, qualité: (Mme ou Mlle) Degestas, Elisabeth.
      Nom, qualité: (M.) Bourna, Philippe.
      Nom, qualité: (M.) Chopineau, Jean Francois.
    - Bail, maison, Petit-Charonne (le)., 20 juillet 1751; MC/ET/XXVIII/322
      Nom, qualité: (M.) Gerard, Denis Thomas (bourgeois de Paris).
      Nom, qualité: (M.) Delaporte, Guillaume.
      Profession: marchand de bestiaux.
      Domicile: Petit Charonne (le)
    - Testament., 20 juillet 1751; MC/ET/XXVIII/322
      Domicile: Pparis.
    - Procuration., 20 juillet 1751; MC/ET/XXVIII/322
      Profession: contoleur des rentes de l'htel de ville.
    - Succession, partage., 22 juillet 1751; MC/ET/XXVIII/322
    - Contrat de mariage de Girard OEBENE ébéniste à Paris, grande rue du Faubourg Saint-Antoine, fils majeur de feu François OEBENE, maître des postes JANISBERGH ? pays de Juliens en Palatin et de Michel PETEURS ? avec Madeleine DEGUILLY - Témoins: François LACROIX, ébéniste, ami, Jean-François OEBENE, ébéniste, son frère., 23 juillet 1751; MC/ET/XXVIII/322
    - OEBEN(NE) ébéniste à Paris, Girard fils de François Oebonne maître de poste à Innsbergle province de Galerie en Palatunat § Mariage .. et Madeleine Déguilly, 23 juillet 1751; MC/ET/XXVIII/322
    - Succession Flaust-Dupont et Delepine; un des héritiers est Marie-Anne Thierry, veuve de Pierre Demachy, facteur de clavecins, à Paris, rue des Roziers, paroisse Saint-Gervais., 24 juillet 1751; MC/ET/XXVIII/322
      partage; Rosiers (rue des); Flaust Dupont (successeurs); Delepine; Thierry, Marie-Anne; Demachy (veuve); Demachy, Pierre; facteur d'instruments de musique
    - Succession, compte d'execution testamentaire., 24 juillet 1751; MC/ET/XXVIII/322
      Nom, qualité: (M.) Dugue Amaury, Jacque Francois.
      Profession: avocat au Parlement.
    - Procuration, depot., 24 juillet 1751; MC/ET/XXVIII/322
      Nom: (personne morale) Fabrique de L'Eglise Saint-Leu Saint-Gilles de Bagnolet.
    - Contrat de mariage de Joseph-Heber Foulon, coutelier, veuf, grande rue du Faubourg Saint-Antoine, avec Anne-Marie Boillet., 25 juillet 1751; MC/ET/XXVIII/322
      contrat de mariage; Faubourg-Saint-Antoine (rue du); Foulon, Joseph-Heber; Boillet, Anne-Marie
    - Mariage., 25 juillet 1751; MC/ET/XXVIII/322
      Intervenant 1:
      Nom, qualité: (M.) Lhermite N, Icolas Rene (m).
      État civil: 1.
      Profession: enuisier (maître) p.
      Domicile: Aris.
      Relations: m.
      Nom, qualité: me ou mle Tournay, Marie Catherine.
    - Succession, transport de droits., 25 juillet 1751; MC/ET/XXVIII/322
      Nom, qualité: (M.) Dubuisson, Francois.
    - Bail, locaux, Paris, rue de Bercy., 25 juillet 1751; MC/ET/XXVIII/322
      Nom, qualité: (Mme ou Mlle) Deblegny, Anne.
      Nom, qualité: (M.) Cadolle, Pierre.
      Nom, qualité: (M.) Michel Dit Vitry, Nicolas.
    - Mariage., 25 juillet 1751; MC/ET/XXVIII/322
      Profession: coutellier.
    - Rente fonciere, titre nouvel., 25 juillet 1751; MC/ET/XXVIII/322
      Nom, qualité: (M.) Vitry, Etienne.
      Nom, qualité: (M.) Lefauconnier de Bernaville, Jacques.
      Nom, qualité: (Mme ou Mlle) Girardot, Anne.
    - Bail, vigne, Vanves., 25 juillet 1751; MC/ET/XXVIII/322
      Nom, qualité: (M.) Feron, Louis.
      Nom, qualité: (M.) Limoges de, Nicolas.
      Domicile: Vanves
    - Rente, constitution., 25 juillet 1751; MC/ET/XXVIII/322
      Nom, qualité: (M.) Letellier, Guillaume.
      Nom, qualité: (M.) Sarrazin, Francois.
    - Mariage., 25 juillet 1751; MC/ET/XXVIII/322
      Nom, qualité: (M.) Lecolier, Nicolas.
      Nom, qualité: (Mme ou Mlle) Millet, Louise Angelique.
    - Contrat de mariage de Nicolas LECOLIER serrurier, fils de serrurier, demeurant faubourg et paroisse Saint-Laurent à la manufacture royale de La Villette, avec Louise-Angelique MILLET-Témoins: François GALPIN, menuisier, cousin issu de Germain de futur, et de la future, Nicolas-Claude LARDIER, tourneur à Päris, oncle maternel., 25 juillet 1751; MC/ET/XXVIII/322
    - Contrat de mariage de Nicolas-René LHERMITTE maître menuisier, à Paris, fils de Jean-Baptiste LHERMITTE, maître menuisier, et Louis FONDGRAIN, grande rue du Faubourg-Saint-Antoine, avec Marie-Catherine TOURNAY, fille de Henri-Joseph TOURNAY, maître menuisier et de Marie-Marguerite DELANGE, même rue. Témoin: Jacques-Georges LHERMITTE, maître menuisier, oncle paternel Jean-Baptiste-Simon LHERMITTE, maître menuisier, frère., 25 juillet 1751; MC/ET/XXVIII/322
    - Transport de droits successifs mobiliers à François BAILLY, compagnon fondeur, rue de Charonne., 25 juillet 1751; MC/ET/XXVIII/322
    - Bail de petit logement par Anne DEBLIGNY, veuve de Pierre CADOLLE, menuisier, rue de Bercy, r/s les fossés de la Bastille., 25 juillet 1751; MC/ET/XXVIII/322
    - Sous-bail, boutique, Paris, grande Rue du Faubourg Saint Antoine., 26 juillet 1751; MC/ET/XXVIII/322
      Nom, qualité: (M.) Dupuis, Raymond Denis.
      Nom, qualité: (M.) Barrat, Raoul.
    - Inventaire après décès de Thérèse Drouard, épouse de Nicolas Foureau, en présence de Jean Boudouf, sculpteur, grande rue de Faubourg-Saint-Antoine., 27 juillet 1751; MC/ET/XXVIII/322
      Nom, qualité: (Mme ou Mlle) Drouard, Thérèse.
      Nom, qualité: (M.) Foureau, Nicolas.
      Profession: boisselier.
      inventaire après décès; Drouard, Thérèse; Foureau, Nicolas; Boudouf, Jean; sculpteur; Faubourg-Saint-Antoine (rue du)
    - Obligation., 27 juillet 1751; MC/ET/XXVIII/322
      Nom, qualité: (M.) Graindorge, Emmanuel.
      Domicile: Meulandisle-Belle.
    - Decharge., 27 juillet 1751; MC/ET/XXVIII/322
      Nom, qualité: (M.) Loy, Charles.
      Nom, qualité: (Mme ou Mlle) Loy, Genevievre.
      Profession: jardinier (maître)
    - Rente, titre nouvel., 28 juillet 1751; MC/ET/XXVIII/322
      Nom, qualité: (M.) Du Chastellet, Francois Bernardin (marquis).
      Profession: marechal de camp,gouverneur.
      Domicile: Vincennes, chateau.
      Nom, qualité: (personne morale) Herbault (créanciers).
      Relations: créanciers de l'intervenant 3.
      Nom, qualité: (M.) Herbault, Jean (bourgeois de Paris).
    - Contrat de mariage GAILLY-MARCHAND, témoins du futur: Nicolas BRIÈRE, maître menuisier, cousin germain Louis DUCLOS, tapissier privilégié du roi, ami de la futur: Denis MARTIN, menuisier, beau frère, épouse d'1 Marchand, beau frère., 29 juillet 1751; MC/ET/XXVIII/322
    - Mariage., 29 juillet 1751; MC/ET/XXVIII/322
      Nom, qualité: (M.) Oebene, Girard.
    - Bail, resiliation., 29 juillet 1751; MC/ET/XXVIII/322
      Nom, qualité: (M.) Vavsseur, Denis.
      Nom, qualité: (M.) Longprez, Vincent Francois.
      Profession: boulanger (marchand).
    - Succession, notoriete., 29 juillet 1751; MC/ET/XXVIII/322
      Nom, qualité: (M.) Robineau, Etienne.
      Domicile: Folie-Regnault (la)
    - Bail, locaux, Paris, rue de Charenton., 29 juillet 1751; MC/ET/XXVIII/322
      Nom, qualité: (M.) Thory, Jean (bourgeois de Paris).
      Nom, qualité: (M.) Thory, Jean.
    - Procuration, depot., 29 juillet 1751; MC/ET/XXVIII/322
      Nom, qualité: (M.) Anquetil, Francois.
      Domicile: Golleville (Manche).
      Nom, qualité: (M.) Leterrier, Pierre Francois (ourgeois de Paris)
    - Mariage., 29 juillet 1751; MC/ET/XXVIII/322
      Nom, qualité: (Mme ou Mlle) Marchand, Marguerite.
      Domicile: Perigny (Val-de-Marne)
    - Union de créanciers, procuration., 30 juillet 1751; MC/ET/XXVIII/322
      Nom, qualité: (M.) Pellard de Sebbeval, Cressant Antoine Pierre.
      Profession: lieutenant general des eaux et forets.
    - Succession, transport de droits., 31 juillet 1751; MC/ET/XXVIII/322
      Profession: tapissier (7d).
    - Succession, liquidation., 31 juillet 1751; MC/ET/XXVIII/322
    - Bail, transport, maison, Versailles., 31 juillet 1751; MC/ET/XXVIII/322
      Nom, qualité: (M.) Hubert, Jean.
      Nom, qualité: (M.) Mirbel, Nicolas.
  - Minutes. 1751, août - octobre, août - octobre 1751; MC/ET/XXVIII/323
    - Succession, partage., 1er août 1751; MC/ET/XXVIII/323
      Nom, qualité: (M.) Pollet, Edme.
    - Inventaire après décès de Charles Blot., 2 août 1751; MC/ET/XXVIII/323
      inventaire après décès; Blot, Charles
    - Bail, terre, Paris, grande Rue du Faubourg Saint-Antoine., 2 août 1751; MC/ET/XXVIII/323
      Nom, qualité: (M.) Bouille, Jean Francois.
      Nom, qualité: (M.) Raudoin, Joseph.
      Nom, qualité: (M.) Poulain, Pierre.
    - Vente, terre, Champigny., 3 août 1751; MC/ET/XXVIII/323
      Nom, qualité: (Mme ou Mlle) Petit, Madeleine.
      Domicile: Champigny.
      Nom, qualité: (M.) Venard, Jean.
      Profession: huissier.
      Nom, qualité: (M.) Lepage, Michel.
      Relations: gendre de l'intervenant 1
    - Procuration, depot., 4 août 1751; MC/ET/XXVIII/323
      Nom, qualité: (Mme ou Mlle) Dehemery, Madeleine Marguerite.
      Domicile: Couhe-Verac.
      Nom, qualité: (M.) Fricon de Vieillevigne, Joseph Philippe.
      Nom, qualité: (M.) Mauflastre, Jean (bourgeois de Paris)
    - Notoriete, décès., 4 août 1751; MC/ET/XXVIII/323
      Nom, qualité: (M.) Detrevet, Jean.
    - Louis TARISIEN, maître fondeur à Paris rue de Charonne vend ses outils (6 grandes moules, huit moyen, 8 petits, et beaucoy d'autres de différents modèles. ..) à Louis VEDYE, compagnon fondeur, pour 117 l. et lui conclure 1 partie de sa boutique pour 75 L., 5 août 1751; MC/ET/XXVIII/323
    - Vente, outils de fondeur., 5 août 1751; MC/ET/XXVIII/323
      Nom, qualité: (M.) Tarissien, Louis.
      Nom, qualité: (M.) Vedye, Louis.
      Profession: fondeur (compagnon).
    - execution testamentaire, compte., 6 août 1751; MC/ET/XXVIII/323
    - Vente, meubles de cabaret., 6 août 1751; MC/ET/XXVIII/323
      Nom, qualité: (Mme ou Mlle) Hiver, Denise.
      Domicile: Grande-Pinte-de-Bercy (la).
      Nom, qualité: (M.) Rouy, Guillaume.
      Nom, qualité: (M.) Rousseau, Adrien.
      Domicile: Grande-Pinte-de-Bercy (la)
    - Rente, quittance de rachat., 6 août 1751; MC/ET/XXVIII/323
      Nom, qualité: (M.) Maugue, Andre (bourgeois de Paris).
      Nom, qualité: (M.) Desjardins, Rene.
      Domicile: Pain-Pres-Chelles
    - Bail, maison, Parisdrue de Charenton., 8 août 1751; MC/ET/XXVIII/323
      Nom, qualité: (M.) Tayret, Antoine.
    - Mariage., 8 août 1751; MC/ET/XXVIII/323
      Nom, qualité: (M.) Marrelle, Jean Baptiste Nicolas.
      Profession: voiturier oar eau.
      Nom, qualité: (Mme ou Mlle) Perceval, Marie Catherine.
    - Bail, vigneqverger, Charonne., 8 août 1751; MC/ET/XXVIII/323
      Nom, qualité: (M.) Berry, Claude.
      Profession: nourisseur de bestiaux.
      Nom, qualité: (M.) Brierre, Jean.
    - Rente, constitution., 9 août 1751; MC/ET/XXVIII/323
      Nom, qualité: (M.) Carre, Jean Baptiste.
      Profession: rotisseur.
      Nom, qualité: (M.) Carre, Clair (bourgeois de Paris).
      Nom, qualité: (Mme ou Mlle) Damylaville, Marie Anne.
    - Rente, quittance de rachat., 9 août 1751; MC/ET/XXVIII/323
      Nom, qualité: (M.) Carre, Clair (bourgeois de pris).
      Nom, qualité: (M.) Allouard, Francois Rene.
    - Inventaire après décès de François Meunier., 9 août 1751; MC/ET/XXVIII/323
      Nom, qualité: (M.) Meunier, François.
      Profession: tapissier (ouvrier).
      Domicile: Paris, manufacture des Gobelins
      inventaire après décès; Meunier, François
    - Mariage., 10 août 1751; MC/ET/XXVIII/323
      Nom, qualité: (M.) Daguin, Nicolas.
      Nom, qualité: (Mme ou Mlle) Legras, Marie Genevieve.
    - Vente, maison, Bagnolet., 10 août 1751; MC/ET/XXVIII/323
      Nom, qualité: (M.) Hornet, Antoine.
      Nom, qualité: (M.) Chevreau, Francois.
    - Vente, fonds de boutique de marechal ferrant, Queue-en-Brie (la)., 10 août 1751; MC/ET/XXVIII/323
      Nom, qualité: (M.) Roland, Nicolas.
      Nom, qualité: (Mme ou Mlle) Martin, Marie Jeanne.
      Nom, qualité: (M.) Cendreux, Martial.
      Profession: marechal (garcon).
      Domicile: Queue-en-Brie (la)
    - Bail, boutique, Paris, grande Rue du Faubourg-Saint-Antoine., 12 août 1751; MC/ET/XXVIII/323
      Nom, qualité: (M.) Chouard, Jacques.
      Profession: chapelier (marchand).
      Nom, qualité: (M.) Duval, Clude.
      Profession: paussier (compagnon).
      Nom, qualité: (Mme ou Mlle) Arcente, Anne Louise.
    - Rente, constitution., 12 août 1751; MC/ET/XXVIII/323
      Nom, qualité: (M.) Bourgeois, Nicolas.
      Profession: salpetrier ordinaire du roi.
      Nom, qualité: (Mme ou Mlle) Oudry, Marie Madeleine.
      Nom, qualité: (Mme ou Mlle) Oudry, Marie.
      Nom, qualité: (M.) Delure, Jean Baptiste.
      Profession: mathematicien (maître).
    - Contrat de mariage de Pierre COTTRET, jardinier à Montreuil, avec Louise-Anne-Marguerite DONET, fille de Jean DONET, faïencier à Paris, rue de la Roquette. Témoins: Pierre VAILLANT, faïencier, allié., 16 août 1751; MC/ET/XXVIII/323
      contrat de mariage; Roquette (rue de la); Montreuil (Seine-Saint-Denis); Cottret, Pierre; Donet, Louise-Anne-Marguerite; Donet, Jean; Vaillant, Pierre; porcelainier; jardinier
    - Mariage., 16 août 1751; MC/ET/XXVIII/323
      Nom, qualité: (M.) Langevin, Claude.
      Domicile: Pars.
    - Mariage., 16 août 1751; MC/ET/XXVIII/323
      Nom, qualité: (M.) Cottret, Pierre.
      Domicile: Montmirel-en-Brie.
      Nom, qualité: (Mme ou Mlle) Donet, Louise Anne Marguerite.
    - Contrat de mariage de Pierre COTTRET, jardinier à Montreuil, avec Louise-Anne - Marguerite DONET, fille de Jean DONET, fayancier à Paris, rue de la Roquette - témoins: Pierre VAILLANT fayancier, allié Augustin TRENERY, maître menuisier., 16 août 1751; MC/ET/XXVIII/323
    - Inventaire après décès de Geneviève Bellefort, veuve d'Edme Jacquier., 17 août 1751; MC/ET/XXVIII/323
      Nom, qualité: (Mme ou Mlle) Bellefort, Geneviève.
      Nom, qualité: (M.) Jacquier, Edme.
      inventaire après décès; Bellefort, Geneviève; Jacquier, Edme
    - Obligation, depot., 17 août 1751; MC/ET/XXVIII/323
      Nom, qualité: (M.) Barrier, Michel.
      Nom, qualité: (M.) Barrier, Antoine.
      Nom, qualité: (M.) Dulac, Andre.
      dépôt de pièces; obligation
    - Desistement, plainte., 18 août 1751; MC/ET/XXVIII/323
      Nom, qualité: (M.) Heurteau, Antoine.
      Nom, qualité: (Mme ou Mlle) Hugot, Elisabeth.
      Nom, qualité: (M.) Girard Dit Leveilly, Paul.
      Relations: au service de l'intervenant 4.
      Nom, qualité: (M.) Pierrecourt de (marquis).
      Nom, qualité: (M.) Remy, Nicolas.
      Profession: domestique
    - Contrat de mariage de Simon REBOURS ébéniste, rue de Charonne, fils de feu Jean-Louis REBOURS, patissier et de Marie-Anne POIRIER, avec Marguerite BROUET, fille d'1 fabriquant de toile cirée. Témoin: Jean-Louis REBOURS, sculpteur, frère., 19 août 1751; MC/ET/XXVIII/323
    - Bail, boutique, Paris, rue de Lappe., 19 août 1751; MC/ET/XXVIII/323
      Nom: (personne morale) Couvent Des Dames Religieuses Anglaises de Paris.
      Domicile: Paris, rue de Charenton.
      Nom, qualité: (M.) Pattenostre, Jean.
      Profession: ferblantier.
    - Mariage., 19 août 1751; MC/ET/XXVIII/323
      Nom, qualité: (M.) Bebours, Simon.
      Nom, qualité: (Mme ou Mlle) Brouet, Marguerite.
    - Main-levee, seigneurie de brosse, Blere-en-Touraine., 20 août 1751; MC/ET/XXVIII/323
      Nom, qualité: (M.) Lechanteur, Jean Michel.
      Profession: notaire au Châtelet.
      Nom, qualité: (M.) Bruneau, Vincent (bourgeois de Paris).
      Nom, qualité: (M.) Dupin de Chenonceaux, Jacques Armand.
      Profession: fermier general
    - Bail, maison, Paris, faubourg-Saint-Antoine., 20 août 1751; MC/ET/XXVIII/323
      Nom, qualité: (M.) Guyot, Gervais.
      Profession: vinaigrier.
      Nom, qualité: (M.) Chretien, Nicolas.
    - Procuration, depot., 20 août 1751; MC/ET/XXVIII/323
      Nom, qualité: (Mme ou Mlle) Langlois, Anne.
      Nom, qualité: (M.) Crotteau, Francois.
      Profession: bonnetier (marchand).
      Nom, qualité: (Mme ou Mlle) Renard, Elisabeth Rose.
      Profession: lingere (marchande).
      Nom, qualité: (M.) Bonnomet, Charles (bourgeois de Paris)
    - Contrat de mariage de Nicolas AUTIN, maître doreur, veuf, avec Françoise IGOU, fille de Pierre IGOU, menuisier à la Chapelle-Saint-Mesnier, près Orléans - témoins: Henri AUTIN, maître doreur, père, André-François DOIGNON, maître doreur, épouse d'1 soeur AUTIN Nicolas-Guillaume MOREL, maître fondeur, oncle maternel Louis BOUDIN, maître doreur, oncle maternel; de l'épouse: Antoine IGOU, peintre velnisseur, grand oncle., 21 août 1751; MC/ET/XXVIII/323
    - Mariage., 21 août 1751; MC/ET/XXVIII/323
      Nom, qualité: (M.) Cauthion, Jean Pierre.
      Profession: employe à la manufacture des glaces.
      Nom, qualité: (Mme ou Mlle) Paquier, Marie Anne.
    - Mariage., 21 août 1751; MC/ET/XXVIII/323
      Nom, qualité: (M.) Autin, Nicolas.
      Profession: doreur (maître).
      Nom, qualité: (Mme ou Mlle) Igon, Francoise.
      Profession: brodeuse (ouvriere).
    - Rente viagere, constitution., 21 août 1751; MC/ET/XXVIII/323
      Nom, qualité: (personne morale) Beausse (enfants).
      Nom, qualité: (M.) Beausse, Pierre.
      Domicile: Montreuil-sur-le-Bois-de-Vincennes.
      Nom, qualité: (Mme ou Mlle) Bidault, Thomasse.
    - Tutelle, compte, ratification., 21 août 1751; MC/ET/XXVIII/323
      Nom, qualité: (M.) Fremont, Louis.
    - Abandon, biens., 21 août 1751; MC/ET/XXVIII/323
      Nom, qualité: (M.) Beausse, Barthelemy Pierre.
      Nom, qualité: (personne morale) Beausse (enfants)
    - Nicolas LEBLOND, menuisier, beau frère de la future, est témoin au mariage CAUTHION-PASQUIER., 21 août 1751; MC/ET/XXVIII/323
    - Bail, chambre, Franconville-la-Garenne., 22 août 1751; MC/ET/XXVIII/323
      Nom, qualité: (Mme ou Mlle) Valois de, Charlotte Gabrielle.
      Profession: intéressé dans les affaires du roi.
      Nom, qualité: (M.) Faucon, Nicolas.
    - Bail, chambre, Franconville-la-Garenne., 22 août 1751; MC/ET/XXVIII/323
      Nom, qualité: (M.) Lebout, Jean.
      Domicile: Franconville-la-Garenne
    - Mariage., 22 août 1751; MC/ET/XXVIII/323
      Nom, qualité: (M.) Chabasse, Jean.
      Nom, qualité: (Mme ou Mlle) Bricaut, Marie.
    - Mariage., 23 août 1751; MC/ET/XXVIII/323
      Nom, qualité: (M.) Duplessis, Pierre Jacques.
      Nom, qualité: (Mme ou Mlle) Chevallier, Marie Louise.
    - Vente, maubles., 23 août 1751; MC/ET/XXVIII/323
      Nom, qualité: (M.) Didier, Jean.
      Nom, qualité: (Mme ou Mlle) Vede, Francoise.
      Nom, qualité: (M.) Henriot, Paul.
    - Vente, maison, Paris, grande Rue du Faubourg Saint Antoine., 23 août 1751; MC/ET/XXVIII/323
      Nom, qualité: (Mme ou Mlle) Lelarge, Genevieve.
      Nom, qualité: (M.) Lezier, Jacques Joseph.
      Profession: chandelier.
    - Bail, maison, Paris, rue Copeau., 23 août 1751; MC/ET/XXVIII/323
      Nom, qualité: (M.) Bernard, Antoine.
      Profession: marcier (marchand).
      Nom, qualité: (Mme ou Mlle) Rabillon, Anne.
      Nom, qualité: (M.) Hery, Francois.
      Profession: pecheur (maître).
    - Contrat de mariage de René PETIT, cordonnier, veuf, avec Marguerite-Angelique BRULÉ, veuve de Pierre HÉRISSE, ébéniste, grande rue du Faubourg-S/t/-Antoine, témoins: Denis GIVERNE, maître ébéniste, beau frère à cause d'Anne Brule, Pierre-Denis HERISSE, fils, ébéniste, Jean-Pierre CHAUVET, joaillier, neveu, Antoine PICARD, maître peintre, gendre, epouse d'1 Hérissé Jean-Louis HERISSE, ébéniste, fils., 24 août 1751; MC/ET/XXVIII/323
    - Vente, maison, Paris, rue de Lappe., 24 août 1751; MC/ET/XXVIII/323
      Nom, qualité: (M.) Gaillard, Jacques.
      Profession: imprimeur.
      Nom, qualité: (M.) Proffit, Nicolas.
    - Mariage., 24 août 1751; MC/ET/XXVIII/323
      Nom, qualité: (M.) Petit, Rene.
      Nom, qualité: (Mme ou Mlle) Brule, Marguerite Angelique.
      Nom, qualité: (M.) Herisse, Pierre.
    - Loyer de boutique et logement pour 120 l. par an, rue de Lappe, à Jean-Baptiste Roisin, horloger à Paris., 25 août 1751; MC/ET/XXVIII/323
      bail; Roisin, Jean-Baptiste; horloger
    - Sous-bail, boutique, Paris, rue de Lappe., 25 août 1751; MC/ET/XXVIII/323
      Nom, qualité: (M.) Roisin, Jean Baptiste.
    - Bail, terre, Parisdrue de Charenton., 25 août 1751; MC/ET/XXVIII/323
      Nom, qualité: (M.) Boudin, Jacques (bourgeois de Paris).
      Nom, qualité: (M.) Brule, Jean Noel.
    - Bail à ferme, terre, Clamart., 25 août 1751; MC/ET/XXVIII/323
      Nom, qualité: (M.) Seron, Louis.
      Nom, qualité: (M.) Prudhomme, Mathieu.
      Domicile: Clamart
    - Mariage., 25 août 1751; MC/ET/XXVIII/323
      Nom, qualité: (M.) Lheritier, Claude.
      Nom, qualité: (Mme ou Mlle) Melier, Catherine.
    - Procuration., 25 août 1751; MC/ET/XXVIII/323
      Nom, qualité: (M.) Beze de La Belouze de, Jean Joseph.
      Nom, qualité: (M.) Ribert, Henri Georges.
      Profession: secrétaire en la chancellerie du Parlement.
    - Apprentissage, métier sculpteur, Paris., 26 août 1751; MC/ET/XXVIII/323
      Nom, qualité: (M.) Botein, Charles Antoine.
      Nom, qualité: (M.) Boin, Pierre.
    - Procuration, depot., 27 août 1751; MC/ET/XXVIII/323
      Nom, qualité: (M.) Murgalle, Francois Etienne.
      Domicile: Auneuil.
    - Sous-bail, jeux de boules, jeu du pail mail., 27 août 1751; MC/ET/XXVIII/323
      Profession: premier fourrier de l'artillerie de France.